【裁判字號】    89,易,1668
【裁判日期】    890614
【裁判案由】    傷害
【裁判全文】
臺灣高雄地方法院刑事判決                        八十九年度易字第一六六八號
    公  訴  人  臺灣高雄地方法院檢察署檢察官
    被      告  甲○○
右列被告因傷害案件，經檢察官提起公訴（八十九年度偵字第一七七四號），本院判
決如左︰
    主  文
甲○○傷害人之身體，處有期徒刑月，如易科罰金，以佰元折算壹日。
    事  實
一、甲○○為乙○○○之夫，於民國八十八年十二月間，因患有嚴重失眠症，致情緒
    極度煩躁不穩。後於八十八年十二月四日八時許，在高雄市○○區○○街一一八
    號二樓房間內，因乙○○○不願依甲○○所言而行，致引起甲○○不悅，甲○○
    乃基於傷害人身體之故意，徒手及持房間內瓷器佛像等物，毆打乙○○○，致乙
    ○○○因此受有頭部外傷腦震盪、前額三Ｘ二、左頰四．五Ｘ三挫擦傷瘀腫、左
    上臂十一Ｘ五、左膝四Ｘ三、右大腿０．五Ｘ０．一挫創傷瘀腫、左腰二Ｘ三、
    左臀五Ｘ五、左右腿外側六Ｘ三挫傷血腫等傷害。
二、案經乙○○○訴由高雄市政府警察局三民第一分局移送臺灣高雄地方法院檢察署
    檢察官偵查起訴。
    理  由
一、訊據被告甲○○矢口否認有傷害犯行，辯稱：伊沒有打乙○○○，聽伊小孩說是
    乙○○○騎機車受傷，乙○○○有精神病云云。惟查，右揭事實，業據告訴人乙
    ○○○指述綦詳，並提出診斷證明書為憑，復有告訴人受傷之相片二張附卷可憑
    ，而由告訴人所受傷害遍及頭、臉、手、腳、腰、臀部，顯難認係其為故意誣陷
    被告而自為，亦難認如被告所辯係車禍造成，又被告自承其於八十八年十二月十
    日曾因精神失控在長庚紀念醫院被關十天，且依卷附前開醫院診斷證明書內容觀
    ，被告因出現嚴重失眠，情緒極度煩躁不穩，有行為失控之虞，乃自八十八年十
    二月十三日起至前開醫院住院治療，則依此情，被告於八十八年十二月十三日住
    院前，顯即隨時有行為失控之可能，是告訴人於八十九年五月十一日本院審理時
    ，就被告為何為傷害行為時供稱：他（指甲○○）叫伊做很多事，伊不願意，他
    情緒不好等語，顯與被告之精神狀況相合，足認告訴人之指述可信，被告前開辯
    解為圖卸刑責之詞，不足採信；至於被告另請傳訊夜市老板證明八十八年十二月
    四日晚間其與告訴人仍同行購物，惟其並不知該名證人之姓名、住址，且其亦稱
    該證人於其被指傷害之時間，並未再在場，本院認該證人顯無傳訊之必要，附此
    說明。是本件事證明確，被告犯行洵堪認定。
二、核被告所為，係犯刑法第二百七十七條第一項之傷害罪。爰審酌被告未能本夫妻
    互敬互諒之道，為細故即出手毆打告訴人，致告訴人受有多處瘀腫等傷害，且犯
    後仍飾詞卸責，態度不佳，惟尚無前科記錄等一切情狀，量處如主文所示之刑，
    並諭知易科罰金之折算標準。
據上論斷，應依刑事訴訟法第二百九十九條第一項前段，刑法第二百七十七條第一項
、第四十一條，罰金罰鍰提高標準條例第一條前段、第二條，判決如主文。
中      華      民      國    八十九    年    六    月      十四      日
                                    臺灣高雄地方法院刑事第一庭
                                        法  官    曾  逸  誠
右正本證明與原本無異。
如不服本判決，應於判決送達後十日內，向本院提出上訴狀。
                                        書記官    許玉城
中    華    民    國      八十九      年      六      月      十四      日
附錄本判決論罪之法條全文
刑法第二百七十七條條第一項
傷害人之身體或健康者，處三年以下有期徒刑、拘役或一千元以下罰金。


司法院資訊處製作；財團法人民間司法改革基金會備份。
